臺灣臺北地方法院民事判決　　　　　　　　　　　　九十三年度小上字第一二九號
　　上　訴　人　甲○○
　　被　上訴人　乙○○
　　　　　　　　丙○○
右當事人間請求損害賠償事件，上訴人對於九十三年六月十四日本院新店簡易庭九十
三年度店小字第三四五號第一審小額民事判決提起上訴，本院判決如左：
    主      文
上訴駁回。
第二審訴訟費用新台幣壹仟伍佰元由上訴人負擔。
    理      由
一、按對於小額程序第一審裁判之上訴或抗告，非以其違背法令為理由，不得為之；
    其上訴狀內應記載上訴理由，表明原判決所違背之法令及其具體內容，及依訴訟
    資料可認為原判決有違背法令之具體事實，如依上訴意旨足認上訴人無理由者，
    得不經言詞辯論，以判決駁回其上訴。民事訴訟法第四百三十六條之二十四第二
    項、第四百三十六條之二十五、第四百三十六條之二十九第二款分別定有明文。
二、上訴人上訴意旨略以：依證人即水電商指認，該公共排水幹管中清除物有砂石、
    水泥等，即重新裝潢時掉落物。本住處僅四樓於八十八年間重新裝潢，上訴人勞
    心、勞力，實為本住處唯一受害者，又何過失之有？原判決理由三依民法二百一
    十七條第一項規定以上訴人與有過失減免被上訴人賠償乃違背法令，與事實不符
    。又張貼於樓下之告示，經比對被上訴人之書面答辯與該告示之文義用詞，及該
    告示係經木新派出所警員邱志和與被上訴人溝通後撕除等情，足證該告示確為被
    上訴人二人所張貼撰寫，被上訴人二人乃共同侵害上訴人之人格權名譽權，爰請
    求廢棄原判決云云。
三、惟按過失相抵之法則，依民法二百一十七條第一項規定，乃損害之發生或擴大之
    原因，被害人與有過失，即加害人與被害人主觀上對於損害均有可歸責之事由時
    ，法院得減輕加害人之賠償金額或免除之。此項規定乃為公平衡量損害賠償權利
    人及義務人之法律關係而設，至於被害人主觀上是否與有過失、與有過失之比例
    如何等，均屬法院事實認定之範圍。除非法院適用該法律有悖於其所認定之事實
    ，否則當不生違背法令之問題。查上訴人僅泛稱其對水管堵塞而受有損害之原因
    並無過失，原判決以其與有過失而減免被上訴人之賠償責任乃違背法令云云，惟
    上訴人對損害之發生是否與有過失，乃事實認定問題，原審法院於事實部分就損
    害發生之原因認為上訴人與有過失，並據此一認定依法為減免被上訴人賠償金額
    之判決，其法律適用並無違誤之處。上訴人將事實認定與法律適用混為一談，即
    認為原審判決違背法令，其主張乃顯無理由。至上訴人其他關於樓下之告示確由
    被上訴人所張貼撰寫，乃共同侵害其人格權、名譽權等主張，經核均屬事實認定
    問題，非關原審判決是否違背法令，其主張亦屬顯無理由，依首揭規定，本院自
    無庸一一詳予論列審駁，附此敘明。
四、綜上論結，本件上訴為顯無理由，爰不經言詞辯論，逕以判決駁回之，並確定訴
    訟費用額為主文第二項所示金額。依民事訴訟法第四百三十六條第三十二第二項
    準用第四百四十九條第一項、第四百三十六條之二十九第二款、第九十五條、第
    七十八條、第四百三十六條之十九，判決如主文。
中　　　華　　　民　　　國　　九十三　　年　　　九　　　月　　十七　　　日
                                      民事第二庭
                                          審判長法官  丁蓓蓓
                                                法官  洪純莉
                                                法官  黃雯惠
正本係照原本作成。
本判決不得上訴。
中　　　華　　　民　　　國　　九十三　　年　　　九　　　月　　十七　　　日
                                              書記官  林玗倩
